zh-TW: 人體彩繪配方基底: 酒精基; 乳霜基; 凝膠基; 油基; 粉基; 矽基; 水性; 蠟基; 其他
el: Βάση φόρμουλας χρώματος σώματος: Με βάση την αλκοόλη; Με βάση την κρέμα; Με βάση το τζελ; Με βάση το λάδι; Με βάση την πούδρα; Με βάση τη σιλικόνη; Με βάση το νερό; Με βάση το κερί; Άλλο
sk-SK: Základné zloženie farby na telo: Na báze alkoholu; Na krémovej báze; Na gélovej báze; Na olejovej báze; Na práškovej báze; Na silikónovej báze; Na vodnej báze; Na voskovej báze; Iné
pt-PT: Base da fórmula de tinta corporal: À base de álcool; À base de creme; À base de gel; À base de óleo; À base de pó; À base de silicone; À base de água; À base de cera; Outro
nl: Lichaamsverf formulebasis: Op alcoholbasis; Op crèmebasis; Op gelbasis; Op olie gebaseerd; Op poederbasis; Op siliconenbasis; Op waterbasis; Op wasbasis; Andere
tr: Vücut boyası formül tabanı: Alkol bazlı; Krem bazlı; Jel bazlı; Yağ bazlı; Pudra bazlı; Silikon bazlı; Su bazlı; Mum bazlı; Diğer
de: Grundformel für Körperfarbe: Auf Alkoholbasis; Auf Cremebasis; Auf Gelbasis; Auf Öl-Basis; Auf Puderbasis; Auf Silikonbasis; Auf Wasserbasis; Auf Wachsbasis; Sonstiges
ro-RO: Bază formulă vopsea pentru corp: Pe bază de alcool; Pe bază de cremă; Pe bază de gel; Pe bază de ulei; Pe bază de pudră; Pe bază de silicon; Pe bază de apă; Pe bază de ceară; Altele
hr-HR: Baza formule boje za tijelo: Na bazi alkohola; Na bazi kreme; Na bazi gela; Na bazi ulja; Na bazi praha; Na bazi silikona; Na bazi vode; Na bazi voska; Ostalo
da: Kropsmalingsformel: Alkoholbaseret; Cremebaseret; Gelbaseret; Oliebaseret; Pudderbaseret; Silikone-baseret; Vandbaseret; Voksbaseret; Andet
vi: Nền công thức sơn cơ thể: Gốc cồn; Gốc kem; Gốc gel; Có dầu; Gốc phấn; Chất bôi trơn gốc silicone; Gốc nước; Gốc sáp; Khác
es: Base de fórmula de pintura corporal: Base de alcohol; Base de crema; Base de gel; A base de aceite; Base de polvo; A base de silicona; A base de agua; Base de cera; Otros
ru: База формулы краски для тела: На спиртовой основе; На кремовой основе; На гелевой основе; На масляной основе; На порошковой основе; На силиконовой основе; На водной основе; На восковой основе; Другой
en: Body paint formula base: Alcohol-based; Cream-based; Gel-based; Oil-based; Powder-based; Silicone-based; Water-based; Wax-based; Other
nb: Kroppsmalingsformelbase: Alkoholbasert; Krembasert; Gelbasert; Oljebasert; Puderbasert; Silikonbasert; Vannbasert; Voksbasert; Annet
bg-BG: Основа на формулата на боята за тяло: На алкохолна основа; На кремова основа; На гелова основа; На маслена основа; На прахообразна основа; На силиконова основа; На водна основа; На восъчна основа; Други
lt-LT: Kūno dažų formulės bazė: Alkoholio pagrindu; Kremo pagrindu; Gelio pagrindu; Aliejinis; Pudros pagrindu; Silikoninis; Vandens pagrindu; Vaško pagrindu; Kita
fr: Formule de base de peinture corporelle: À base d'alcool; À base de crème; À base de gel; À base d'huile; À base de poudre; À base de silicone; À base d’eau; À base de cire; Autre
sv: Kroppsfärgens formelbas: Alkoholbaserad; Krämbaserad; Gelbaserad; Oljebaserad; Puderbaserad; Silikonbaserad; Vattenbaserad; Vaxbaserad; Övrigt
fi: Kehomaalin koostumuspohja: Alkoholipohjainen; Voidepohjainen; Geelipohjainen; Öljypohjainen; Puuteripohjainen; Silikonipohjaiset; Vesipohjainen; Vahapohjainen; Muu
sl-SI: Osnova formule barve za telo: Na alkoholni osnovi; Na kremni osnovi; Na gel osnovi; Na oljni osnovi; Na prašni osnovi; Na osnovi silikona; Na vodni osnovi; Na voščeni osnovi; Drugo
hu: Testfestékformula alapja: Alkohol alapú; Krém alapú; Gél alapú; Olajalapú; Por alapú; Szilikonalapú; Vízalapú; Viasz alapú; Egyéb
pt-BR: Base da fórmula da tinta corporal: À base de álcool; À base de creme; À base de gel; À base de óleo; À base de pó; À base de silicone; À base de água; À base de cera; Outro
zh-CN: 人体彩绘配方基础: 酒精基; 乳霜基; 凝胶基; 油性; 粉末基; 硅基; 水性; 蜡基; 其他
ko: 바디 페인트 포뮬러 베이스: 알코올 베이스; 크림 베이스; 젤 베이스; 오일 기반; 파우더 베이스; 실리콘 기반; 물 기반; 왁스 베이스; 기타
pl: Baza formuły farby do ciała: Na bazie alkoholu; Na bazie kremu; Na bazie żelu; Na bazie oleju; Na bazie pudru; Na bazie silikonu; Na bazie wody; Na bazie wosku; Inne
ja: ボディペイントフォーミュラベース: アルコールベース; クリームベース; ジェルベース; 油性; パウダーベース; シリコーンベース; 水性; ワックスベース; その他
it: Base della formula della pittura per il corpo: A base di alcol; A base di crema; A base di gel; A base oleosa; A base di polvere; A base di silicone; A base d'acqua; A base di cera; Altro
th: ฐานสูตรสีทาตัว: สูตรแอลกอฮอล์; สูตรครีม; สูตรเจล; สูตรน้ำมัน; สูตรแป้ง; สูตรซิลิโคน; สูตรน้ำ; สูตรขี้ผึ้ง; อื่นๆ
cs: Základ složení barvy na tělo: Na bázi alkoholu; Na bázi krému; Na bázi gelu; Na bázi oleje; Na bázi pudru; Na bázi silikonu; Na vodní bázi; Na bázi vosku; Jiné